臺灣嘉義地方法院刑事判決
111年度簡上緝字第2號
公  訴  人  臺灣嘉義地方檢察署檢察官
上  訴  人  
即  被  告  陳子揚




上列上訴人即被告因侵占案件，不服本院中華民國108年10月5日
108年度嘉簡字第1243號第一審刑事簡易判決（起訴案號：108年
度偵緝字第271、272號），提起上訴，本院管轄之第二審合議庭
判決如下：
    主  文
上訴駁回。
    事實及理由
一、上訴範圍：
    上訴人即被告陳子揚（下稱被告）僅就原審判決侵占部分提
    起上訴，準此，本院審理範圍為被告被訴侵占犯行部分。至
    於被告侵入住宅部分，未經上訴而已確定，尚非上訴範圍，
    合先敘明。
二、本案經本院審理結果，認第一審判決以被告犯刑法第335條
    第1項之侵占罪，判處被告有期徒刑5月，如易科罰金，以新
    臺幣(下同)1千元折算1日。認事用法並無不當，量刑亦稱妥
    適，應予維持，爰依刑事訴訟法第373條之規定，除證據部
    分增列「被告於本院審理時之自白」外，其餘均引用第一審
    判決書記載關於侵占之事實、證據及理由（詳如附件）。
三、被告上訴意旨略以：告訴人蕭詠稜之前同意繼續借用機車，
    且其打算與告訴人蕭詠稜和解，希望能從輕量刑等語。
四、駁回上訴之理由：  
　  關於刑之量定，係實體法上賦予法院得為自由裁量之事項，
    倘未有逾越法律所規定之範圍，或濫用其權限，即不得任意
    指摘為違法，以為上訴之理由（最高法院75年台上字第7033
    號判例意旨可資參照）。原審衡酌被告未依約主動返還所借
    用之機車，而易持有為所有之侵占犯行，漠視告訴人蕭詠稜
    對機車管領使用之權限，且係經員警查獲後，始發還予告訴
    人蕭詠稜，殊有不該，並參酌其坦承犯行，侵占機車之期間
    ，告訴人所受之損失，尚未與告訴人達成和解，賠償渠損失
    ，暨其自陳國中畢業之智識程度，入監前無職業，經濟狀況
    為小康，及其犯罪動機、手段、目的等一切情狀，依法就被
    告侵占犯行，處上開徒刑，並諭知易科罰金之折算標準。其
    認事用法均無違誤，量刑尚未逾越法定刑之標準，亦無顯然
    悖於比例原則或失衡之違誤，核屬妥適。而被告坦認其經告
    訴人蕭詠稜寄送存證信函、多次以LINE發送訊息通知其返還
    系爭機車，均未返還。又被告從犯後至本院審理終結前，均
    未與告訴人蕭詠稜達成和解，並賠償告訴人蕭詠稜所受損害
    等各節，業據告訴人代理人蕭毅辰於審理時陳述明確，且經
    被告坦認無誤。從而被告上訴意旨，已無理由，應予駁回。
據上論斷，應依刑事訴訟法第455條之1第1項、第3項、第368條
、第373條，判決如主文。
本案經檢察官柯文綾聲請簡易判決處刑，檢察官徐鈺婷到庭執行
職務。
中　　華　　民　　國　　111 　年　　12　　月　　20　　日
                  刑事第一庭  審判長法  官  王慧娟
                                    法  官  林富郎
                                    法  官  余珈瑢
上列正本證明與原本無異。
本件不得上訴。　　　　　　　　　　　　　　　　　　
中　　華　　民　　國　　111 　年　　12　　月　　20　　日
                                    書記官  林美足 
附件
臺灣嘉義地方法院刑事簡易判決　　　 108年度嘉簡字第1243號
聲　請　人　臺灣嘉義地方檢察署檢察官
被　　　告　陳子揚　男　34歲（民國00年0月0日生）
                    身分證統一編號：Z000000000號
                    住屏東縣○○鄉○○村0鄰○○路0號
                    居屏東縣○○鎮○○里○○路00號
                    （另案於法務部○○○○○○○○○○○
                    執行中）
上列被告因侵占等案件，經檢察官聲請以簡易判決處刑（108年
度偵緝字第271、272號），本院判決如下：
    主  文
陳子揚犯侵占罪，處有期徒刑伍月，如易科罰金，以新臺幣壹仟
元折算壹日。又犯侵入住宅罪，處拘役肆拾日，如易科罰金，以
新臺幣壹仟元折算壹日。
    犯 罪 事 實 及 理 由
一、本件犯罪事實及證據均引用聲請簡易判決處刑書（如附件）
    之記載。
二、核被告陳子揚所為，分別係犯刑法第335條第1項之侵占罪，
    及同法第306條第1項之侵入住宅罪。被告所犯上開2罪，犯
    意各別，行為互殊，應予分論併罰。
三、被告前因偽造文書案件，經本院以103年度嘉簡字第409號判
    決判處有期徒刑4月確定，於民國103年11月23日徒刑執行完
    畢等情，有臺灣高等法院被告前案紀錄表1份在卷可查，被
    告於有期徒刑執行完畢後，5年以內故意再犯本件有期徒刑
    以上之2罪，固均為累犯，然衡酌被告前揭案件與本件犯行
    ，罪質並不相同，故倘不分情節，一律須加重最低本刑，則
    被告有因加重本刑致生所受刑罰超過其所應負擔罪責，而有
    違罪刑相當原則之情形，故本院綜合判斷後，爰俱不予依刑
    法第47條第1項規定，加重其法定最低本刑（司法院釋字第
    775號解釋參照）。
四、茲以行為人之責任為基礎，爰審酌被告未依約主動返還所借
    用之機車，竟為本件侵占犯行，漠視告訴人蕭詠稜對機車管
    領使用之權限，且係經員警查獲後，始發還予告訴人蕭詠稜
    ；又未經告訴人蕭毅辰或其家人之同意，侵入告訴人蕭毅辰
    之住處，侵害告訴人蕭毅辰及其家人之住居安全，殊有不該
    ，並衡酌其坦承犯行，侵占機車、侵入住宅之期間，告訴人
    2人所受之損失，尚未與告訴人2人達成和解，賠償渠等損失
    ，暨其自陳國中畢業之智識程度，入監前無職業，經濟狀況
    為小康，及其犯罪動機、手段、目的等一切情狀，各量處如
    主文所示之刑，並均諭知易科罰金之折算標準。
五、扣案之車牌號碼000-000號普通重型機車1輛，雖係被告犯本
    件侵占犯罪所得之物，然業已發還予告訴人蕭詠稜，依刑法
    第38條之1第5項規定，爰不諭知沒收之。
六、依刑事訴訟法第449條第1項前段、第454條第2項，刑法第33
    5條第1項、第306條第1項、第41條第1項前段，刑法施行法
    第1條之1第1項、第2項前段，逕以簡易判決如主文所示之刑
    。
七、如對本判決上訴，須於判決送達後10日內向本院提出上訴狀
    （應附繕本）。
本案經檢察官柯文綾聲請以簡易判決處刑。
中　　華　　民　　國　 108　　年　　10　　月　　5 　　日
                  嘉義簡易庭  法  官  林家賢
上列正本證明與原本無異。
如不服本判決，應於判決送達後10日內向本院提出上訴狀（應附
繕本）。告訴人或被害人如對於本判決不服者，應具備理由請求
檢察官上訴，其上訴期間之計算係以檢察官收受判決正本之日期
為準。
中　　華　　民　　國　 108　　年　　10　　月　　5 　　日
                              書記官  黃意雯
附錄法條：
中華民國刑法第335條
意圖為自己或第三人不法之所有，而侵占自己持有他人之物者，
處5年以下有期徒刑、拘役或科或併科1千元以下罰金。前項之未
遂犯罰之。中華民國刑法第306條無故侵入他人住宅、建築物或
附連圍繞之土地或船艦者，處1年以下有期徒刑、拘役或3百元以
下罰金。無故隱匿其內，或受退去之要求而仍留滯者，亦同。
附件：
臺灣嘉義地方檢察署檢察官聲請簡易判決處刑書
                                   108年度偵緝字第271號 
                                   108年度偵緝字第272號
    被　　　告　陳子揚
上列被告因侵占等案件，業經偵查終結，認為宜以簡易判決處刑
，茲將犯罪事實及證據並所犯法條分敘如下：
　　　　犯　罪　事　實
一、陳子揚與蕭詠稜原係男女朋友，陳子揚並借住在嘉義市○區○
    ○街000巷0號蕭詠稜與家人之共同住處，陳子揚於民國105年
    10月15日，騎走蕭詠稜之車牌號碼000-000號普通重型機車
    ，約定借用3日即歸還該車，惟陳子揚未再返回前揭住處，
    未將該車歸還，並意圖為自己不法之所有，以易持有為所有
    之意思，經蕭詠稜向其多次催討仍不將該車返還，而將該車
    侵占入己，做為代步之用。嗣陳子揚因另涉竊盜案，騎乘上
    開機車載運贓物，為警於108年7月26日在屏東縣內埔鄉查獲
    ，並通知蕭詠稜領回上開機車。
二、陳子揚於105年11月16日9時5分許，基於侵入住宅之犯意，
    未經蕭毅辰或其家人之同意，擅自開啟嘉義市○區○○街
　　000巷0號蕭毅辰住處地下一樓車庫鐵捲門後進入屋內，並開
    啟上樓前之鐵門，惟因觸發保全系統而逃離。嗣蕭毅辰接獲
    保全通知趕回家查看發覺有遭外人侵入之情形而報警處理，
    為警循線查獲。
三、案經蕭詠稜告訴偵辦、蕭毅辰訴由嘉義市政府警察局第二分
    局報告偵辦。證　據　並　所　犯　法　條
一、證據：
(一)被告陳子揚於警詢及偵查中之供述。
(二)告訴人蕭詠稜、告訴人兼告訴代理人蕭毅辰之指訴。
(二)告訴人蕭詠稜與被告之行動通訊軟體對話紀錄、存證信函。
(三)內政部警政署刑事警察局鑑定書、現場勘察照片。
二、核被告所為，係犯刑法第335條第1項之侵占罪嫌、同法第30
    6條第1項之侵入住宅罪嫌。被告所犯2罪，犯意各別，時間
    不同，請予分論併罰。被告曾受有期徒刑之執行完畢（有本
    署刑案資料查註紀錄表可參）後，5年以內故意再犯本件有
    期徒刑以上之罪，為累犯，請依刑法第47條第1項規定加重
    其刑。至報告意旨認被告於105年11月16日所為係犯刑法第
　　321條第2項、第1項第1款之侵入住宅竊盜未遂罪嫌，惟查，
    被告開啟上樓之鐵門時，即因觸發保全系統而離去，是尚無
　　積極證據足認被告已開始搜尋財物，故被告雖無故侵入住宅
    ，然因其尚未著手行竊，核與該罪之構成要件不合，附此敘
    明。
三、依刑事訴訟法第451條第1項聲請逕以簡易判決處刑。　　　
　　　　此　致
臺灣嘉義地方法院
中　　華　　民　　國　　108 　年　　9 　　月　　24　　日
　　　　　　　　　　　　　　  檢　察　官　柯文綾
本件正本證明與原本無異。
中　　華　　民　　國　　108 　年　　10　　月　　1 　　日
                              書  記  官  汪建宏